# 名义持股的合并处理咨询

提问人：tony868lamy 时间：2010-05-09 00:36:51
A公司持有B公司60%的股权，A公司持有C公司99%的股权，而B公司又持有C公司1%的股权，但对C公司不具有重大影响（因以前公司法要求有限公司需至少有两位股东，因此属名义持股行为），那么请问在合并报表层面（已合并了B公司），B公司持有C公司1%的股权是否需要按乘法原则进行处理？即 权益法核算C公司股权时，B公司所持有的C公司1%的股权的合并报表处理：按照C公司当期净利润 X 1%X60%确认归属于A公司享有的权益，还是按股权加法原则全部归属于A公司（按C公司当期净利润X1%）？
备注：因不具重大影响，B公司对C公司的长期股权投资按成本法进行核算，因此B公司会计报表中的当期净利润是不包含C公司实现的当期净利润X1%。

回答人：chenyiwei
回复 楼主 tony868lamy 的帖子这是一个合并过程中采用何种技术方法的问题。我们所关注的只是最终结果的正确性。C公司净资产和净利润的0.4%应当并入少数股东权益和少数股东损益。

回答人：chenyiwei
回复 藤椅 tony868lamy 的帖子第一个问题，少数股东应享有的权益和损益并未因此虚增。由于B公司对C公司采用成本法核算，C公司净资产变动和净损益的 1 ％并未纳入B公司自身的个别报表，但从法律上讲，B公司作为C公司的股东，是有权就其持股比例（ 1 ％）
提出作为股东的要求权的，间接地也就会导致其中的 40 ％归属于B公司的少数股东（除非A与B签署协议，B公司仅就其对C公司的原始出资额拥有权益，不承担C公司的经营盈亏和其他净资产变动）。 第二个问题，如上所述，少数股权代表少数股东在本集团内的被投资企业的净资产和净损益中所享有的份额，该份额并不是因为被投资企业宣告分红才享有的，而是在被投资企业发生净资产变动时就自然享有了。少数股东直接持股的子公司对孙公司（同样也在合并范围内）采用成本法核算，仅仅是会计核算方法的差异，不影响集团净资产作为一个整体在母公司股东和少数股东之间的分配和归属。